# 非全资子公司超额亏损本期全部由母公司承担的合并抵消

提问人：7847748 时间：2019-04-02 20:10:08
请教陈老师 非全资子公司 2017 年成立，实收资本 40 万，控股公司持股 60%，少数股东 40% 未实缴， 2017 年子公司亏损 100 万。合并抵消时少数股东按持股比例承担超额亏损， 2018 年根据实际情况少数股东不会再出资，控股公司同意承担全部亏损额，按以下合并抵消分录抵消后报表不平，期初未分配利润与上年末未分配利润不等。请教陈老师该合并抵消应该怎样处理？@chenyiwei
2017 年：借：长期股权投资-60
贷：投资收益 -60
借：实收资本 40
未分配利润-100
贷：长期股权投资-36
少数股东权益-24
借：投资收益 -60
少数股东损益 -40
贷：未分配利润 -100
2018 年子公司亏损 40 万，子公司全部亏损均由控股公司承担借：长期股权投资-100
贷：年初未分配利润-60
投资收益 -40
借：实收资本 40
未分配利润-140
贷：长期股权投资-100
借：投资收益 -40
年初未分配利润-100
贷：未分配利润 -140
请教陈老师，控股公司替少数股东承担亏损部分该如何体现呢

回答人：chenyiwei
首先应明确“控股公司同意承担全部亏损额” 具体如何实现和操作，是否意味着少数股东不再享有股权，成为全资子公司？或者其他方式？以确定少数股东在期末净资产中应享有的份额，与按照【少数股东出资 + 按 40% 比例计算的累计亏损应分担份额】之间的差额调整合并报表层面的 “资本公积——资本溢价”，类似于收购少数股权时的权益性交易。

提问人：7847748 时间：2019-04-10 14:02:32
您好，陈老师，如果没有明确子公司变更为全额子公司，只是由于子公司超额亏损，即将注销，控股公司预见少数股东不会履行出资义务，也不会承担超额亏损，控股公司考虑少数股东在行业内的地位不会起诉少数股东，自愿承担少数股东应承担的亏损部分，在这种情况下本年度控股公司合并报表层次是否应将该部分少数股东享有的权益调整长期股权投资并确认投资收益？

回答人：chenyiwei
在实际这样操作之后，也可以。